【裁判字號】    99,勞小上,2
【裁判日期】    990812
【裁判案由】    給付薪資
【裁判全文】
臺灣桃園地方法院民事裁定             99年度勞小上字第2號
上  訴  人  黃志璿即視野文化事.
被上訴人    甲○○
上列當事人間請求給付薪資事件，上訴人對於中華民國99年5月
6日本院桃園簡易庭98年桃勞小字第28號第一審判決提起上訴，
本院裁定如下：
    主  文
上訴駁回。
第二審訴訟費用新台幣壹仟伍佰元由上訴人負擔。
    理  由
一、按對於小額程序之第一審裁判之上訴或抗告，非以其違背法
    令為理由，不得為之，民事訴訟法第436 條之24第2 項定有
    明文。而所謂違背法令，依同法第436 條之32第2 項準用同
    法第468 條、第469 條第1 款至第5 款規定，係指判決不適
    用法規或適用不當者，以及(1) 判決法院之組織不合法者，
    (2) 依法律或裁判應迴避之法官參與裁判者，(3) 法院於權
    限之有無辨別不當或違背專屬管轄之規定者，(4) 當事人於
    訴訟未經合法代理者，(5) 違背言詞辯論公開之規定者而言
    。次按民事訴訟法第436 條之25規定，小額程序之「上訴狀
    內應記載上訴理由，表明下列二款事項：一、原判決所違背
    之法令及其具體內容；二、依訴訟資料可認為原判決有違背
    法令之具體事實」，即上訴人於上訴狀或理由書內應有具體
    之指摘，並揭示該法規之條項或內容，若係成文法以外之法
    則，應揭示該法則之旨趣，倘為司法院之解釋或最高法院之
    判例，則應揭示該判解之字號或其內容，如上訴狀或理由書
    未依此項方法表明者，即難認為已對原判決違背法令有具體
    之指摘，其上訴自難認為合法（最高法院71年度台上字第31
    4 號判例意旨可參）。
二、上訴意旨略以：
（一）被上訴人分別於非領薪日即7月、8月、9 月分別向上訴人
      借款新臺幣（下同）3,000元、15,000元、1,000元，並非
      被上訴人所稱7月份薪資所得18,000元。
（二）依照試用期3 個月，被上訴人於3 月13日接受委任應於6
      月12日為試用期滿，如被正式錄用，應於7 月即可領取6
      月薪資，但被上訴人宣稱於8 月才領取薪資，且原告始終
      均未請求，於常理不符。
（三）被上訴人實際出勤為：7月份無上下班出勤紀錄，8月份出
      勤總時數為15小時，9 月份無上下班出勤紀錄，僅得請求
      1,125 元，扣除上揭借款共19,000元，被上訴人尚應返還
      上訴人17,875元，且依被上訴人8 月份出勤卡，得證明被
      上訴人對於自己之工作時間係自由支配，屬委任關係而非
      僱傭關係。
（四）由被上訴人提供關於工作之電子郵件大多未履行工作內容
      ，上訴人僅止於建議並未提出任何懲戒、制裁，足證上訴
      人並未有指揮監督權限。
（五）關於手寫交代事項之內容提及：上班時間為上午11時至晚
      間8時、休假4天、責任制、日誌每天回傳、星期一開會、
      1天4家客戶等，被上訴人亦未履行，足證被上訴人知道未
      考評合格以正式員工錄用。況被上訴人於工作期間亦同時
      兼任其他工作。
三、經查：
（一）對於小額程序之第一審裁判之上訴或抗告，非以其違背法
      令為理由，不得為之，民事訴訟法第436 條之24第2 項定
      有明文。且小額程序之上訴狀內應記載上訴理由，表明下
      列二款事項：一、原判決所違背之法令及其具體內容；二
      、依訴訟資料可認為原判決有違背法令之具體事實。民事
      訴訟法第436條之25 亦定有明文，是上訴人於上訴狀或理
      由書內應有具體之指摘，並揭示該法規之條項或內容，其
      提起上訴方符合上揭法律規定。
（二）依上訴狀所載，上訴人固主張被上訴人分別於非領薪日即
      98年7月、8月、9月分別向上訴人借款3,000元、15,000元
      、1,000元，共計為19,000 元，非如被上訴人於原審所稱
      屬98年7 月份之薪資所得，且試用期僅3 個月，被上訴人
      既於98年3 月13日接受委任，則應於98年6 月12日為試用
      期滿，如被正式錄用，應於同年7 月即可領取6 月薪資，
      但被上訴人宣稱於8 月才領取薪資，且原告始終均未請求
      ，並不符常理云云。惟查，上訴人此部分指摘原審判決有
      違誤之處，原審判決已就上訴人於原審提出之前開抗辯，
      以上訴人不能舉證以實其說為由，認上訴人於原審所為之
      前開抗辯不可採。上訴理由仍執前詞，未就原審此部分認
      定不採信之理由有違背何等法規為具體指摘，其上訴難認
      為合法。
（三）至上訴人主張依被上訴人98年8 月份出勤卡，可證明被上
      訴人對於自己之工作時間係自由支配，屬委任關係而非僱
      傭關係，由被上訴人提供關於工作之電子郵件大多未履行
      工作內容，上訴人僅止於建議並未提出任何懲戒、制裁，
      足證上訴人並未有指揮監督權限，及被上訴人亦未履行手
      寫交代事項之內容，可證明被上訴人知道未考評合格以正
      式員工錄用云云。上訴人此部分指摘固有指出原判決認定
      事實有卷證不符之違背法令。然查，被上訴人業已經過3
      個月試用期及上訴人有以手寫交代上列事項等情，上訴人
      並未就此爭執，則本件上訴人就被上訴人是否有繼續聘用
      ，其工作內容、時間是否有監督、約束權限，係原審基於
      職權取捨證據，進而認定事實之行為，尚無於法不合之處
      ，況上訴人未就原審此部分認定不採信之理由有違背何等
      法規加以具體指摘，其上訴亦難認為合法。
四、綜上，本件上訴人所執之前開上訴理由，均係對於原審法院
    所為之事實認定與證據取捨方式予以指摘，惟並未對原審判
    決違背法令有何具體之指摘，不得謂已合法表明上訴理由，
    核諸前開規定及說明，其上訴為不合法，應予駁回。
五、末按，法院為訴訟費用之裁判時，應確定其費用額，民事訴
    訟法第436 條之32第1 項準用第436 條之19第1 項定有明文
    。經查，本件上訴人應負擔之第二審訴訟費用確定為1,500
    元，爰裁定如主文第2 項所示。
六、據上論結，本件上訴為不合法，依民事訴訟法第436 條之32
    第1 項、第2 項、第436 條之19第1 項、第444 條第1 項前
    段、第95條、第78條，裁定如主文。
中    華    民    國    99    年    8     月    12    日
                  民事第二庭  審判長  法  官  劉克聖

                                      法  官  陳彥年
                                      法  官  高明德
上列正本證明與原本無異。
不得抗告。
中    華    民    國    99    年    8     月    12    日
                                      書記官  崔青菁

司法院資訊處製作；財團法人民間司法改革基金會備份。
